臺灣臺中地方法院刑事判決　　　　　　　　　　　　　　九十年度自字第八五一號
　　自　訴　人　乙○○
　　被　　　告　甲○○
右列被告因恐嚇等案件，經自訴人提起自訴，本院判決如左：
    主  文
甲○○無罪。
    理  由
一、自訴意旨略以：被告甲○○破壞自訴人之家庭，不但與自訴人之前夫結婚，且屢
    次惡言相向，並寫信（如附件所示）恐嚇、侮辱自訴人，妨害自訴人名譽，使自
    訴人精神、心情深受其害，因認被告涉有恐嚇、妨害名譽罪嫌云云。
二、按犯罪事實應依證據認定之，無證據不得推定其犯罪事實；又不能證明被告犯罪
    者，應諭知無罪之判決，此規定於自訴程序亦有準用，刑事訴訟法第一百五十四
    條、第三百零一條第一項、第三百四十三條分別定有明文。再認定不利於被告之
    事實，須依積極證據，苟積極證據不足為不利於被告事實之認定時，即應為有利
    於被告之認定，更不必有何有利之證據，最高法院三十年上字第八一六號判例可
    資參照。
三、次按刑法第三百零五條之恐嚇危害於安全罪，須以加害生命、身體、自由、名譽
    、財產之事，恐嚇他人致生危害於安全者，始足當之。又刑法第二十七章所規定
    之妨害名譽罪，其中第三百零九條之公然侮辱罪及第三百零六條之誹謗罪，分別
    須符合「公然侮辱」及「意圖散布於眾，而指摘或傳述足以毀損他人名譽之事」
    、「散布文字圖畫犯前項之罪」等要件，始足以構成之。所謂「公然」，係指不
    特定多數人或多數人得以共見共聞之狀態。本案自訴人認被告涉有恐嚇及妨害名
    譽犯嫌，無非以被告所寄如附件所示之信件，其內容有「死三八」、「神經病」
    、「討客兄」、「逼急的狗是會跳牆的會抓狂的不信你試試看」等語句，為其主
    要之論據。訊之被告固承認於民國九十年九、十月間，寄發如附件所示信件給自
    訴人之事實，惟堅決否認有何恐嚇危害於安全及妨害名譽之犯行，辯稱：伊寫這
    封信是給自訴人看的，沒有恐嚇及妨害自訴人名譽之意圖，只希望自訴人能檢討
    自己，不要再來騷擾伊等語。經查：(一)被告於如附件信文中所言「你要是在（應
    為再之誤）胡鬧小心我告你妨害我的自由」，僅係被告警告自訴人如再胡鬧，則
    被告可能對自訴人提起告訴，尚難認有恐嚇之意。又該信文中「逼急的狗是會跳
    牆的會抓狂的不信你試試看」等語，亦僅屬警告性質，客觀上亦不足以使人心生
    畏懼，且綜觀該信文之內容，被告並未以加害生命、生體、自由、名譽、財產之
    事，恐嚇自訴人，是被告辯稱其無恐嚇之意圖等語，尚堪採信。(二)又被告僅係將
    如附件所示信件郵寄給自訴人，並未將該信置於不特定多數人或多數人得以共見
    共聞之狀態，亦未將該信散布於眾，是姑不論該信函之內容是否有侮辱之意或所
    述內容是否屬實，核被告所為尚不該當於刑法第三百零九條所規定「公然」及同
    法第三百零六條所規定「意圖散布於眾」之要件。此外，復查無其他證據足資認
    定被告有何恐嚇危害於安全及妨害名譽之犯行，既不能證明被告犯罪，自應諭知
    無罪之判決。
三、據上論斷，應依刑事訴訟法第三百四十三條、第三百零一條第一項，判決如主文
    。
中      華      民      國      九十一      年      一      月    十七  日
                                    臺灣臺中地方法院刑事第一庭
                                      法  官  陳  文  燦
右正本證明與原本無異。
如不服本判決，應於送達後十日內向本院提出上訴狀（須附繕本），上訴於台灣高等
法院台中分院。
                                        書記官
中      華      民      國      九十一      年      一      月    十七  日
